【裁判字號】    97,裁,2303
【裁判日期】    970422
【裁判案由】    地價稅
【裁判全文】
最  高  行  政  法  院  裁  定
                                     97年度裁字第02303號
上  訴  人  屏東縣屏榮高級中學
代  表  人  甲○○
訴訟代理人  許銘春律師
            張文雪律師
被 上訴 人  屏東縣政府稅務局
代  表  人  吳光男
上列當事人間地價稅事件，上訴人對於中華民國96年12月19日高
雄高等行政法院96年度訴字第755號判決，提起上訴，本院裁定
如下：
    主  文
上訴駁回。
上訴審訴訟費用由上訴人負擔。
    理  由
一、按對於高等行政法院判決之上訴，非以其違背法令為理由，
    不得為之，行政訴訟法第242條定有明文。同法第243條第1
    項規定，判決不適用法規或適用不當者，為違背法令；而判
    決有第243條第2項所列各款情形之一者，其判決當然違背法
    令。又提起上訴，應以上訴狀表明上訴理由並應添具關於上
    訴理由之必要證據，復為同法第244條第1項第4款及第2項所
    明定。準此，當事人提起上訴，如以原審判決有行政訴訟法
    第243條第1項不適用法規或適用不當為理由時，其上訴狀應
    有具體之指摘，並揭示該法規之條項或其內容；如以原審判
    決有第243條第2項所列各款情形之當然違背法令為理由時，
    其上訴狀應揭示合於該款之事實。如上訴狀未依此項方法表
    明，即難認為已對原審判決之違背法令有具體之指摘，其上
    訴自難認為合法。
二、本件上訴人對於高雄高等行政法院判決上訴，雖以原判決違
    背法令為由，惟核其上訴理由狀所載內容，無非係就原審已
    論述或駁斥其主張之理由，泛言原判決適用財政部民國93年
    8月23日台財稅字第0930475584號函釋，認定系爭土地非屬
    土地稅減免規則第8條第1項第1款前段所稱之「私立學校用
    地」，不得享有免徵地價稅之優惠，係屬判決不適用法規、
    適用不當或不備理由，而未具體表明原判決確有如何不適用
    法規或適用不當，或有如何合於行政訴訟法第243條第2項所
    列各款之情形，難認為已對原判決之違背法令有具體之指摘
    。依首揭規定及說明，其上訴自不合法，應予駁回。又查，
    原判決業已指明，財政部93年8月23日台財稅字第093047558
    4號函釋，乃財政部基於中央財稅主管機關之職權，就土地
    稅減免規則第8條第1項第1款等規定所為之解釋性行政規則
    ，觀其內容與土地稅法等相關減免規定所規範意旨相符，自
    得援用，核無違誤。上訴人猶指原審未審究該函釋違反司法
    院釋字第478、505號解釋意旨，而予援用，為判決不適用法
    規云云，自無可採，併予敘明。
三、依行政訴訟法第249條第1項前段、第104條、民事訴訟法第
    95條、第78條，裁定如主文。
中    華    民    國    97    年    4     月    22    日
                    最高行政法院第四庭
                        審判長法官  鍾  耀  光
                              法官  楊  惠  欽
                              法官  姜  仁  脩
                              法官  王  德  麟
                              法官  黃  清  光
以  上  正  本  證  明  與  原  本  無  異
中    華    民    國    97    年    4     月    22    日
                              書記官  王  史  民


司法院資訊處製作；財團法人民間司法改革基金會備份。
